【裁判字號】    92,上訴,1487
【裁判日期】    920916
【裁判案由】    違反毒品危害防制條例
【裁判全文】
臺灣高等法院高雄分院刑事判決          九十二年度上訴字第一四八七號
    上  訴  人  台灣高雄地方法院檢察署檢察官
    被      告  乙○○
右上訴人因被告違反毒品危害防制條例案件，不服臺灣高雄地方法院九十二年度訴字
第一一七六號中華民國九十二年六月二十四日第一審判決（起訴及移
：臺灣高雄地方法院檢察署九十二年度毒偵字第九八九、四０九０號），提起上訴，
本院判決如左：
      主      文
原判決撤銷。
乙○○連續施用第一級毒品，累犯，處有期徒刑拾月。又連續施用第二級毒品，累犯
，處有期徒刑捌月。應執行有期徒刑壹年肆月。
      事      實
一、乙○○於民國（下同）八十七年間，即因施用毒品案件，經聲請台灣高雄地方法
    院裁定送觀察、勒戒後，認無繼續施用毒品之傾向，由臺灣高雄地方法院檢察署
    檢察官於八十七年八月十七日，以八十七年度偵緝字第八七三號不起訴處分確定
    在案。嗣又因施用毒品案件，經台灣高雄地方法院以八十八年度毒聲字第二五二
    一號裁定送觀察勒戒後，認有繼續施用毒品傾向，而經臺灣高雄地方法院以八十
    八年度毒聲字第三二一一號裁定令入戒治處所強制戒治，並經台灣高雄地方法院
    檢察署檢察官提起甲訴，由台灣高雄地方法院於八十八年七月八日，以八十八年
    度雄簡字第六三一號判處有期徒刑五月確定，詎於八十九年間又因連續施用第二
    級毒品安非他命，經台灣高雄地方法院檢察署檢察官提起甲訴，由台灣高雄地方
    法院於九十年四月十七日，以九十年度易字第八００號判處有期徒刑六月確定，
    並於九十一年二月二十七日接續執行完畢。詎乙○○又基於施用第一、二級毒品
    海洛因及安非他命之概括犯意，自九十一年十一月九日起，至九十二年五月六日
    ，在其高雄市苓雅區○○○路十七巷二九號之三住處，以將海洛因摻入香菸中吸
    食之方式，每兩天施用海洛因一次；又以不詳之方式，每天施用安非他命一次；
    先後於九十一年十一月十一日下午二時四十分許，經警持檢察官核發之強制採尿
    許可書，通知乙○○前往警局採尿，及於九十二年五月七日經警將乙○○緝獲後
    採尿送驗，乙○○之尿液均呈嗎啡陽性反應及安非他命陽性反應，始知上情。
二、案經高雄市政府警察局苓雅分局報請台灣高雄地方法院檢察署檢察官偵查起訴及
    移送本院併案審理。
      理      由
一、訊據被告乙○○對於右開施用第一級毒品海洛因及第二級安非他命之事實均坦承
    不諱，且被告先後兩次經警採尿送驗結果，均呈嗎啡及安非他命陽性反應，有台
    灣檢驗科技股份有限甲司九十一年十一月二十五日ＫＨ二００二Ｂ000000
    0號濫用藥物尿液檢驗報告及高雄市立凱旋醫院九十二年六月五日高市凱醫檢字
    第００五一三號煙毒尿液檢驗成績書各一紙附卷可稽。而按海洛因注射入人體後
    ，水解還原成嗎啡，再循嗎啡之代謝方式排出體外，約百分之九十以上於二十四
    小時內，自尿中排出，平均可檢出時限，約為四十五小時，另甲基安非他命經口
    服投與後，約百分之七十於二十四小時內可自尿液中排出，又其尿液內含甲基安
    非他命成分之檢出，與投與甲基安非他命之量、個人體質、檢驗儀器之精密度有
    關，通常採尿化驗是否呈陽性反應，應以投與後二十四小時內所採者為宜，凡此
    皆經行政院衛生署藥物食品檢驗局函明確，有該局（七三）藥檢壹字第０三０
    二二一號、（八十）藥檢壹字第四五二九號、（八一）藥檢壹字第八一一四四八
    八五號函附卷可稽，被告既自承其於採尿前一日施用海洛因及安他他命，則其尿
    液經送驗結果，均呈嗎啡及安非他命陽性反應，自屬必然，是其自白核與事實相
    符，自堪信為真實。又被告於八十七年間因施用毒品案件，經聲請台灣高雄地方
    法院裁定送觀察、勒戒後，認無繼續施用毒品之傾向，由臺灣高雄地方法院檢察
    署檢察官於八十七年八月十七日，以八十七年度偵緝字第八七三號不起訴處分確
    定在案，嗣又因施用毒品案件，經原審法院以八十八年度毒聲字第二五二一號裁
    定送觀察、勒戒後，認有繼續施用毒品傾向，而經原審法院以八十八年度毒聲字
    第三二一一號裁定令入戒治處所強制戒治，並經台灣高雄地方法院檢察署檢察官
    提起甲訴，由原審法院於八十八年七月八日，以八十八年度雄簡字第六三一號判
    處有期徒刑五月確定，詎其於八十九年間又因施用毒品案件，經原審法院於九十
    年四月十七日，以九十年度易字第八００號判處有期徒刑六月確定，並已於九十
    一年二月二十七日接續執行完畢。本件乃係被告四犯毒品危害防制條例第十條之
    罪，自應予以論科，是本件事證已甚明確，被告犯行堪以認定。
二、核被告所為，係犯毒品危害防制條例第十條第一項施用第一級毒品罪及同條例第
    十條第二項施用第二級毒品罪。被告因施用第一級毒品及施用第二級毒品前持有
    毒品之行為，本應論以持有第一級毒品及持有第二級毒品罪，惟該次持有毒品之
    行為為其後施用毒品之行為所吸收，均不另論持有毒品之罪。被告於九十一年十
    一月十一日第一次採尿後，至九十二年五月六日繼續施用海洛因及安非他命之行
    為，雖未經檢察官起訴，惟因與起訴部分有連續犯之裁判上一罪關係，本院自得
    併予審究，被告先後多次施用第一級毒品海洛因及第二級毒品安非他命，時間緊
    接，所犯罪名相同，顯係基於概括之犯意，均應依刑法第五十六條論以連續犯各
    以一罪論，被告所犯上開施用第一級毒品罪及施用第二級毒品罪，犯意各別，應
    予分論併罰。又被告因施用毒品案件，經原審法院分別以八十八年度簡字第六三
    一號及九十年易字第八００號，各判處有期徒刑五月及六月確定，並於九十一年
    二月二十七日接續執行完畢，有卷附台灣高等法院被告全國前案紀錄表在卷可按
    ，其受有期徒刑之執行完畢，五年以內再犯有期徒刑以上之罪，均應依刑法第四
    十七條以累犯論處，而加重其刑。
三、原審予以論罪科刑，固非無見；然查被告於九十一年十一月十一日第一次採尿後
    ，直至九十二年五月六日，仍有繼續施用海洛因及安非他命，已如前述，原審就
    此部分漏未一併審理，自有未洽，檢察官上訴執此指摘原判決不當，非無理由，
    應由本院將原判決撤銷，審酌被告曾因施用毒品案件，經觀察、勒戒及強制戒治
    期滿後，仍不知警惕，猶繼續施用毒品，顯見其惡習已深，無法自拔，非入監服
    刑不足以戒絕矯正，惟念其犯後坦承犯行，且施用毒品僅戕害己身，未危及他人
    等一切情狀，爰就施用第一級毒品部分科處有期徒刑拾月，施用第二級毒品部分
    科處有期徒刑捌月，並定其應執行刑為有期徒刑壹年肆月。
據上論斷，應依刑事訴訟法第三百六十九條第一項前段、第三百六十四條、第二百九
十九條第一項前段，毒品危害防制條例第十條第一項、第二項、刑法第十一條前段、
第五十六條、第四十七條、第五十一條第五款，判決如主文。
本案經檢察官彭南雄到庭執行職務。
中    華    民    國     九十二     年       九       月       十六     日
                              臺灣高等法院高雄分院刑事第四庭
                                  審判長法官  蕭權閔
   法官  李嘉興
                                        法官  陳吉雄
右正本證明與原本無異。
施用第一級毒品部分，如不服本判決應於收受本判決後十日內向本院提出上訴書狀，
其未述上訴理由者，並得於提起上訴後十日內向本院補提理由書狀（均須按他造當
事人之人數附繕本)「切勿逕送上級法院」。
餘不得上訴。
                                      書記官  黎  珍
中    華    民    國     九十二     年       九       月       十七     日
附錄：本判決論罪科刑法條：
毒品危害防制條例第十條第一項、第二項
施用第一級毒品者，處六月以上五年以下有期徒刑。
施用第二級毒品者，處三年以下有期徒刑。
                                                                  Ａ


司法院資訊處製作；財團法人民間司法改革基金會備份。
